台灣高等法院花蓮分院刑事判決　　　　　　　　　　　九十一年度上訴字第八七號
　　上　訴　人　臺灣花蓮地方法院檢察署檢察官
　　被　　　告　乙○○
右上訴人因被告妨害自由等案件，不服臺灣花蓮地方法院九十年度易字第四四一號中
華民國九十一年三月二十九日第一審判決（起訴案號：臺灣花蓮地方法院檢察署九十
年度偵字第一九九三號)，提起上訴，本院判決如左：
    主  文
原判決關於恐嚇部分撤銷。
乙○○連續以加害身體之事，恐嚇他人致生危害於安全，處有期徒刑參月，如易科罰
金，以百元折算壹日。
其他上訴駁回。
前開第二項所處徒刑與上訴駁回部分所處徒刑，應執行有期徒刑陸月，如易科罰金，
以百元折算壹日。
    事  實
一乙○○有輕度智障及焦慮、憂鬱等壓力性反應現象，至其對外界事物之知覺理會及
  判斷作用，較一般人薄弱，為精神耗弱之人。其因不滿女友甲○○欲行分手，竟於
  民國（下同）九十年六月初至同月上旬間，基於概括之犯意，連續多次撥打甲○○
  所有之0000000000號行動電話，以電話留言之方式恐嚇甲○○稱：「如
  果要分手，將對妳及妳家人不利。」等語，甲○○因而心生畏懼。嗣乙○○再承同
  一之犯意，又於同月十六日以相同方式恐嚇甲○○，甲○○不堪其擾，即於同日下
  午十七時許，騎乘機車至乙○○位於花蓮縣玉里鎮○○街十號住處找乙○○理論。
  雙方爭吵過後，甲○○欲行離去時，乙○○為阻止甲○○離去，竟強取（無不法所
  有之意圖）甲○○皮包內之皮夾一個、行動電話一支，並基於毀損之犯意，將該行
  動電話摔落地面，致該行動電話損壞，足生損害於甲○○。旋更基於剝奪甲○○妨
  害自由之犯意，以左手抵住甲○○胸口，將甲○○壓擠靠於牆壁邊，而剝奪甲○○
  之行動自由。嗣因乙○○之母親徐紫薇前來解圍，甲○○始行脫困。
二案經被害人甲○○訴由花蓮縣警察局玉里分局報告台灣花蓮地方法院檢察署檢察官
  偵查起訴。
    理  由
一右揭事實，已經被害人甲○○於警訊、偵查及原審審理時一再明確指訴甚詳，且經
  證人賴碧珠於警訊及原審審理時明確證述屬實。被告空言否認犯罪，不足採信。
二核被告所為，係犯刑法第三百零二條第一項剝奪人之行動自由罪、第三百五十四條
  毀損罪及同法第三百零五條之恐嚇罪。被告所犯剝奪人之行動自由罪及毀損罪間，
  有方法結果之牽連關係，應從一重即剝奪人之行動自由罪處斷。所犯多次恐嚇罪，
  時間緊接，所犯罪名相同，依其情節，顯係出於概括之犯意為之，為連續犯，爰依
  刑法第五十六條之規定以一罪論，並加重其刑。所犯恐嚇罪與前述剝奪人之行動自
  由罪間，犯意各別，應分論併罰。又被告有輕度智障及焦慮、憂鬱等壓力性反應現
  象，已達輕度精神耗弱程度等情，有行政院衛生署花蓮醫院九十年十一月二十日（
  九十）花醫總字第○○○七五六五號函附之鑑定書一紙附卷可稽，爰依刑法第十九
  條第二項之規定減輕其刑。原審就被告所犯剝奪人之行動自由罪部分，予以論罪科
  刑，其認事用法及量刑俱無不當（其理由與本判決不相砥觸者，均引用之）。檢察
  官上訴意旨指摘原審此部分判決量刑過輕，尚不足取，其此部分上訴應予駁回。又
  一般人受他人恐嚇威脅而致心生畏懼時，究係採取退縮、妥協之方式以息事寧人，
  抑或是鼓起勇氣採取較為強勢之反制作為，與各人之人格特質有關，非可一概而論
  。查被害人已經於偵審中一再陳明其因被告所為前揭恐嚇犯行而心生畏懼，有偵審
  筆錄可按，被害人為一介女子，面對被告此種極不理性之感情處理態度，因而心懷
  畏懼，核與經驗法則並不違背，其陳述顯然可信。原審失察，竟以被害人事後選擇
  隻身前往被告住處與之理論之強勢作為，即逕以臆測之詞，遽認被害人並未因被告
  之恐嚇言詞而心生畏懼，自嫌率斷。原審就被告此部分犯行諭知無罪，確有不當，
  檢察官執此提起本件上訴，為有理由，本院應予撤銷改判。爰審酌被告因身陷感情
  泥沼，不能自拔，而致犯罪，惟其事猶飾詞狡辯，未見悔意等一切情狀，就恐嚇部
  分量處如主文所示之刑，並諭知易科罰金之折算標準，並與前開上訴駁回部分，定
  其應執行之刑，以示懲儆。
三被告經合法傳喚，於到庭後又無正當理由擅自離去，爰不待其陳述，逕行判決。
據上論斷，應依刑事訴訟法第三百七十一條、第三百七十三條、第三百六十八條、第
三百六十九條第一項前段、第三百六十四條、第二百九十九條第一項前段，刑法第五
十六條、第三百零五條、第十九條第二項、四十一條、第五十一條第五款，罰金罰鍰
提高標準條例第一條前段、第二條，判決如主文。
本案經檢察官李土城到庭執行職務。
中      華      民      國    九十一    年      六      月    二十六    日
                                  審判長法官  蔣  有  木
             法官  賴  淳  良
                                        法官  何  方  興
右正本證明與原本無異。
本件恐嚇部分不得上訴，妨害自由部分得上訴。
                                      書記官  劉  妙  娘
中      華      民      國    九十一    年      六      月    二十六    日
